【裁判字號】    95,上易,320
【裁判日期】    950524
【裁判案由】    傷害等
【裁判全文】
臺灣高等法院臺中分院刑事判決         95年度上易字第320號
上  訴  人  臺灣臺中地方法院檢察署檢察官
被      告  乙○○
選任辯護人  鄭人傑律師
上列上訴人因傷害等案件，不服臺灣臺中地方法院94年度易字第
1406號，中華民國95年1月13日第一審判決（起訴案號：臺灣臺
中地方法院檢察署87年度偵影字第2109號），提起上訴，本院判
決如下：
    主  文
上訴駁回。
    理  由
一、本案經本院審理結果，認第一審判決諭知被告無罪，並無違
    誤，應予維持，並引用第一審判決書記載之證據及理由（如
    附件）。
二、上訴人即檢察官上訴意旨略以：茲據告訴人具狀請求上訴略
    謂本件原審判決被告無罪，其判決理由係將全案證據資料加
    以扭曲撕裂，證據取捨悖於常理，與經驗法則及論理法則皆
    不相等，原判決未勾稽全部證據以認定客觀事實。因之請求
    檢察官上訴，經核非全無理由云云。經查，原審法院以(一)、
    證人李昆霖前後證述不一；且將被告所交付之二百萬元支票
    所兌領之一百五十萬元存入李昆霖自己帳戶，挪作他用；又
    未見其於自述給付賴國鍾款項日期中提領。依賴國鍾所供李
    昆霖交付之五十萬元，是李昆霖欠伊的。另依李昆霖與告訴
    人丙○○之電話對談錄音，認被告交付二百萬元支票給李昆
    霖之目的是否如李昆霖所言，及李昆霖是否有將所兌領之二
    百萬元交給賴國鍾，均顯有疑問。縱賴國鍾曾自李昆霖處簽
    收三十萬元、三十五萬元、三十五萬元現金，亦不能據以證
    明與被告簽發之二百萬元票款有關。(二)、依李昆霖所述，被
    告與李昆霖、唐福貴、謝德村所簽之系爭土地買賣契約如果
    順利進行，李昆霖、林茂裕可獲七百萬元之利益，且案發時
    ，賴國鍾受僱於李昆霖任司機，案發現場附近提供賴國鍾使
    用之工務所也是李昆霖去找的。認本件係李昆霖基於維護其
    利益之動機，單獨使員工賴國鍾為維護工地施工之順遂事，
    亦與常情無違。(三)、被告無法履行其與李昆霖、唐富貴、謝
    德村所訂立之土地買賣契約，依該契約第20條規定，被告本
    應賠償李昆霖等人三千萬元之違約金。嗣因李昆霖出面跟唐
    富貴、謝德村商討，被告才能免於鉅額賠償，僅補貼利息八
    十五萬元，李昆霖有恩於被告，是被告另給予李昆霖二百萬
    酬金，亦合情理，認被告所辯簽發予李昆霖之二百萬元支票
    原是為了投資李昆霖股份，投資不成，轉為酬金，並非完全
    不可採信。(四)、證人李昆霖於原審法院結證稱：被告交伊二
    百萬元，最主要是請伊找人看管工地，並無進一步指示如何
    看管。另證人林昭男於原審法院證稱：不認識被告，那天只
    是吵架怎會變成這樣，也不知道等語，認本案係因一時衝突
    之突發事故，被告無法於交付支票給李昆霖時，先與賴國鍾
    等人就本案發生之事故預為謀議。(五)、告訴人於94年12月30
    日原審法院證稱：「隔天我又去圍，乙○○夫婦來現場找我
    ，指著我說你昨天被打的還不夠嗎」，縱然屬真，亦無法證
    明告訴人遭林昭男等人毆打，係被告買凶所致。認李昆霖對
    於被告簽交二百萬元支票之目的，所述前後不一，並與經驗
    有違，不足為被告不利之證據。本案既無其他積極證據可資
    補強，即應為有利於被告之認定，以被告之犯罪不能證明，
    為無罪之諭知，認事無違經驗法則、論理法則。檢察官仍以
    上詞指摘原審判決不當，其上訴為無理由，應予駁回。
三、告訴人丙○○聲請再傳訊證人李昆霖，因李昆霖已經原審法
    院傳訊，認無再傳訊必要。
四、據上論斷，應依刑事訴訟法第373條、第368條，判決如主文
    。
本案經檢察官甲○○到庭執行職務。
中    華    民    國    95    年    5    月    24     日
               刑事第九庭  審判長法  官  陳  筱  珮
                                 法  官  康  應  龍
                                 法  官  趙  春  碧
上列正本證明與原本無異。
不得上訴。
                                 書記官  胡  美  娟
中    華    民    國    95    年    5     月    29    日
                                                      Ｆ


司法院資訊處製作；財團法人民間司法改革基金會備份。
